臺灣板橋地方法院刑事判決　　　　　　 100年度易字第4166號
公　訴　人　臺灣板橋地方法院檢察署檢察官
被　　　告　藍宇弘
上列被告因違反毒品危害防制條例案件，經檢察官提起公訴（10
0 年度偵字第18309 號），本院依簡式審判程序判決如下：
    主  文
藍宇弘成年人對未成年人轉讓第三級毒品，處有期徒刑月，如
易科罰金，以新臺幣壹仟元折算壹日；又成年人對未成年人轉讓
第三級毒品，未遂，處有期徒刑貳月，如易科罰金，以新臺幣壹
仟元折算壹日；又成年人對未成年人轉讓第三級毒品，處有期徒
刑月，如易科罰金，以新臺幣壹仟元折算壹日，扣案之愷他命
壹包（驗餘淨重零點伍伍公克）及摻有愷他命之香菸支均
沒收。應執行有期徒刑陸月，如易科罰金，以新臺幣壹仟元折算
壹日，扣案之愷他命壹包（驗餘淨重零點伍伍公克）及摻有
愷他命之香菸支均沒收。
    事  實
一、藍宇弘明知愷他命（Ketamine，俗稱Ｋ他命）係毒品危害防
    制條例第2 條第2 項第3 款所規定之第三級毒品，不得非法
    轉讓，竟分別基於轉讓第三級毒品愷他命之犯意，而為下列
    犯行：
  (一)於民國100 年7 月3 日前某日（起訴書略載為100 年7 月5
    日上午1 時31分許經警對余○苓採尿往前回溯72小時內之某
    時，經蒞庭檢察官於本院審判時予以更正），在新北市○○
    區○○路135 號「安溪國民中學」（下稱安溪國中）後山某
    處，無償轉讓重量不詳之第三級毒品愷他命予未成年之余○
    苓（86年9 月生，真實姓名年籍詳卷）施用解癮。
  (二)復於100 年7 月3 日下午某時許，在安溪國中後山某處，無
    償轉讓重量不詳之第三級毒品愷他命予未成年之余○苓（86
    年9 月生，真實姓名年籍詳卷），經余○苓當場拒絕後歸還
    而未遂。
  (三)又於100 年7 月4 日下午10時30分許，在新北市三峽區八安
    大橋旁堤防上涼亭，無償轉讓重量不詳之第三級毒品愷他命
    予未成年之吳○昀（85年6 月生，真實姓名年籍詳卷）、莊
    ○蓓（86年4 月生，真實姓名年籍詳卷）及林○婷（84年4
    月生，真實姓名年籍詳卷）等人，吳○昀、莊○蓓並當場施
    用解癮。嗣於同日下午10時55分許，為警在上開涼亭查獲，
    並扣得愷他命1 包（淨重0.354 公克，驗餘淨重0.3535公克
    ）、愷他命殘渣袋3 個、施用愷他命使用之卡片1 張、雜誌
    1 本及摻有愷他命之香菸3 支等物，始悉上情。
二、案經新北市政府警察局三峽分局移送臺灣板橋地方法院檢察
    署檢察官偵查起訴。
    理  由
一、本院於準備程序進行中，被告藍宇弘就被訴事實為有罪之陳
    述，經告知被告簡式審判程序之旨，並聽取公訴人及被告之
    意見後，裁定進行簡式審判程序。
二、前揭事實，為被告在偵查及本院審理時坦承不諱，並據證人
    余○苓、吳○昀、莊○蓓及林○婷於警詢及偵查中證述甚明
    。此外，復有扣案之第三級毒品愷他命1 包（淨重0.354 公
    克，驗餘淨重0.3535公克）、愷他命殘渣袋3 個、施用愷他
    命使用之卡片1 張、雜誌1 本及摻有愷他命之香菸3 支，暨
    卷附交通部民用航空局航空醫務中心毒品鑑定書、臺灣檢驗
    科技股份有公司100 年7 月26日、100 年7 月27日出具之濫
    用藥物檢驗報告各1 份、新北市政府警察局三峽分局應受採
    尿人姓名對照表4 紙及現場照片14張可資佐證，足認被告上
    開任意性自白與事實相符，堪以採信。從而，本案事證明確
    ，被告犯行均堪以認定，應予依法論科。
三、按愷他命係毒品危害防制條例第2 條第2 項第3 款所規定之
    第三級毒品，是核被告於事實欄一、(一)、(三)所為，均係犯毒
    品危害防制條例第8 條第3 項之轉讓第三級毒品罪；於事實
    欄一、(二)所為，係犯毒品危害防制條例第8 條第5 項、第3
    項之轉讓第三級毒品未遂罪。又被告就事實欄一、(三)部分係
    於密接之時、地接續轉讓愷他命予證人吳○昀、莊○蓓及林
    ○婷等人施用，應以一行為視之，故被告以一行為同時觸犯
    數轉讓第三級毒品罪，為想像競合犯，應依刑法第55條前段
    之規定從一重處斷。另被告係79年10月生，於案發時係成年
    人，而證人余○苓、吳○昀、莊○蓓及林○婷分別係86年9
    月、85年6 月、86年4 月及84年4 月生之未成年人，有渠等
    之年籍資料在卷可憑，被告對未成年之余○苓、吳○昀、莊
    ○蓓及林○婷犯上揭轉讓第三級毒品罪，應依毒品危害防制
    條例第9 條規定加重其刑二分之一。再被告就所涉上揭轉讓
    第三級毒品罪，於偵查及審判中均自白，應依毒品危害防制
    條例第17條第2 項規定減輕其刑，並依法先加後減之。另被
    告於事實欄一、(二)所示時、地，已將第三級毒品無償交付予
    余○苓，惟因余○苓拒絕收受，而未完成轉讓毒品行為，是
    其該次所為轉讓第三級毒品犯行僅止於未遂階段，爰依刑法
    第25條第2 項規定減輕其刑，併依法先加重後遞減之。再被
    告所犯上開轉讓第三級毒品共2 罪、轉讓第三級毒品未遂1
    罪間，犯意各別，行為互異，應予分論併罰。至被告於本案
    中完成轉讓之愷他命數量不詳，並無證據足認已達行政院所
    定「轉讓毒品加重其刑之數量標準」，自無毒品危害防制條
    例第8 條第6 項加重其刑規定之適用，附此敘明。
四、爰審酌被告無視於政府所推動之禁毒政策，仍恣意轉讓毒品
    予他人施用，非但擴大毒品危害範圍，亦破壞社會治安，所
    為甚屬不該，惟念及被告犯後於偵審中均坦承犯行，態度良
    好，且於本案犯行前並無因其他犯罪經法院論罪科刑之紀錄
    ，有臺灣高等法院被告前案紀錄表1 份在卷可考，素行尚可
    ，兼衡其智識程度、生活狀況、犯罪之動機、目的、手段等
    一切情狀，分別量處如主文所示之刑，並定其應執行刑，及
    就各宣告刑及定執行刑部分均諭知易科罰金之折算標準，以
    資懲儆。
五、末按依毒品危害防制條例第18條第1 項前段之規定，應予沒
    收銷燬之毒品，以經查獲之第一、二級毒品為限。又毒品依
    其成癮性、濫用性及對社會危害性，共分為四級，上開條例
    並就製造、運輸、販賣、意圖販賣而持有、以非法方法使人
    施用、引誘他人施用及轉讓不同等級之毒品等行為，分別定
    其處罰。至施用或持有第三、四級毒品，因其可罰性較低，
    故未設處罰之規定，僅就施用及持有第一、二級毒品科以刑
    罰。然鑑於第三、四級毒品均係管制藥品，特於同條例第11
    條之1 明定無正當理由，不得擅自持有；第18條第1 項後段
    復規定查獲之第三、四級毒品，無正當理由而擅自持有者，
    沒入銷燬之。從而，依同條例第18條第1 項後段應沒入銷燬
    之毒品，專指查獲施用或持有之第三、四級毒品而言；倘係
    查獲製造、運輸、販賣、意圖販賣而持有、以非法方法使人
    施用、引誘他人施用或轉讓第三、四級毒品，既屬同條例相
    關法條明文規定處罰之犯罪行為，即非該條項應依行政程序
    沒入銷燬之範圍。又同條例第19條第1 項所定「供犯罪所用
    或因犯罪所得之物」，係指犯第4 條至第9 條、第12條、第
    13條或第14條第1 項、第2 項之罪所用或所得之物，不包括
    毒品本身在內，是尚不得援用此項規定為第三、四級毒品之
    沒收依據。再同條例對於查獲之製造、運輸、販賣、意圖販
    賣而持有、以非法方法使人施用、引誘他人施用及轉讓第三
    、四級毒品之沒收，並無特別規定，如其行為已構成犯罪，
    則該毒品即屬不受法律保護之違禁物，應回歸刑法之適用，
    依刑法第38條第1 項第1 款之規定沒收之，始為適法（最高
    法院96年度臺上字第727 號判決參照）。從而，扣案之愷他
    命1 包（淨重0.354 公克，驗餘淨重0.3535公克）、摻有愷
    他命之香菸3 支，為本案查獲之違禁物，且因包裝袋內所含
    愷他命無法完全析離，另香菸內所含愷他命與香菸菸草混合
    後難以析離，均應概認係屬查獲之違禁物，除檢驗用罄部分
    業已滅失毋庸宣告沒收外，均應依刑法第38條第1 項第1 款
    規定宣告沒收。至扣案之卡片1 張、雜誌1 本及愷他命殘渣
    袋3 個，係被告所有，供其施用愷他命所用之物或因施用愷
    他命所剩之物，業據被告於警詢及本院審理時供陳明確，自
    與本案轉讓第三級毒品之犯行無涉，爰不予宣告沒收。
據上論斷，應依刑事訴訟法第273 條之1 第1 項、第299 條第1
項前段，毒品危害防制條例第8 條第3 項、第5 項、第9 條、第
17條第2 項，刑法第11條、第55條前段、第25條第2 項、第41條
第1 項前段、第51條第5 款、第38條第1 項第1 款，判決如主文
。
本案經檢察官王乙軒到庭執行職務。
中    華    民    國    100     年    12   月    30   日
                     刑事第一庭  法  官  陳正偉
上列正本證明與原本無異。
如不服本判決，應於判決送達後10日內敘明上訴理由，向本院提
出上訴狀 (應附繕本) ，上訴於臺灣高等法院。其未敘述上訴理
由者，應於上訴期間屆滿後20日內向本院補提理由書「切勿逕送
上級法院」。
                                 書記官   許慧禎
中    華    民    國    100     年    12   月    30   日
附錄本案論罪科刑法條全文：
毒品危害防制條例第8條
轉讓第一級毒品者，處 1 年以上 7 年以下有期徒刑，得併科新
臺幣 1 百萬元以下罰金。
轉讓第二級毒品者，處 6 月以上 5 年以下有期徒刑，得併科新
臺幣 70 萬元以下罰金。
轉讓第三級毒品者，處 3 年以下有期徒刑，得併科新臺幣 30
萬元以下罰金。
轉讓第四級毒品者，處 1 年以下有期徒刑，得併科新臺幣 10
萬元以下罰金。
前四項之未遂犯罰之。
轉讓毒品達一定數量者，加重其刑至二分之一，其標準由行政院
定之。